【裁判字號】    89,上易,4616
【裁判日期】    891230
【裁判案由】    恐嚇等
【裁判全文】
臺灣高等法院刑事判決                          八十九年度上易字第四六一六號
    上  訴  人
    即  被  告  甲○○
右上訴人因恐嚇等案件，不服臺灣桃園地方法院八十八年度易字第二二四七號，中華
民國八十九年七月二十日第一審判決（起訴案號：臺灣桃園地方法院檢察署八十八年
度偵字第九一一○號）提起上訴，本院判決如左：
    主  文
上訴駁回。
    事實及理由
一、本案經本院審理結果，認第一審判決適用刑法第三百四十六條第三項、第一項、
    第三百二十條第一項、第五十五條、第四十七條、第二十六條前段，罰金罰鍰提
    高標準條例第一條前段，判處上訴人即被告（下稱被告）甲○○因意圖為自己不
    法之所有，以恐嚇使人將本人之物交付未遂，累犯，處有期徒刑貳年貳月。經核
    認事用法，俱無不當，量刑亦屬妥適，應予維持，並引用第一審判決書記載之事
    實、證據及理由。
二、被告上訴意旨略以：渠不知道ＫＵ─六九一三號自用小客車為何在乙○○之修車
    廠會不見了，亦不知車後來停放何處，八十八年三月十九日至六陽汽車修理廠係
    乙○○打電話請渠幫忙找車，渠沒有向乙○○恫稱：「全台灣只有我知道車子在
    那裏」、「沒有給我三萬元，永遠也別想找到那部車，修理費一毛錢也別想拿到
    」等語。警方查獲失竊車輛，是渠打電話給丙○○，警察說丙○○在那，車子就
    在那，竊車者應係丙○○，只有他有預備鑰匙云云。
三、經查：被告甲○○對於本案經過情形之說明，先於警訊中供稱：丙○○大約是三
    月中旬打電話告訴渠他把車開走。…所以乙○○一定會想找該部自小客車。…八
    十八年三月十九日十九時許，渠到六陽汽車修配場找負責人乙○○，問他自小客
    車ＫＵ─六九一三號是否有找到，乙○○表示還沒有，渠就向乙○○講，渠儘量
    想辦法找到那部車，到時候再來和乙○○一起去拿車，…八十八年三月二十日十
    八時二十五分許，渠打電話給乙○○，告知他那部車大概地點，要他同渠前往，
    渠在約五分鐘後到達乙○○開設的汽車修理廠，等他忙完一同去取車，乙○○並
    願意在取車後給渠三萬元酬金云云（見偵查卷，第一四頁反面、第一五頁、第一
    七頁）；嗣於偵查中則改稱：…三月二十日前，渠剛好經過他（指乙○○）的店
，老闆說渠一定知車子在那裡，渠說假如知道一定會講，乙○○後來拿一張名片
    請渠隔天去，他打電話給渠，渠說沒空，渠跟他說不確定車在哪…。…渠知道渠
    朋友（指丙○○）行動電話，警察叫渠把他找出來，叫渠問他人在那，他說在台
    北，警察押渠去台北云云（見偵查卷，第四八、四九頁）；復於原審審訊時供稱
    ：八十八年二月二十七日與丙○○一起到六陽車行後，沒有再去過，有去過是第
    二次他叫警察來那天云云（見原審卷，第一一三頁反面、第一一四頁），顯見被
    告甲○○就知悉車輛置放處之時間點、與被害人乙○○接觸、電話聯繫等情，前
    後供述矛盾不一，足徵被告甲○○多所隱瞞，已非足採。而查八十八年三月二十
    日十九時許，承辦警員係依被告甲○○之供述，知悉車輛係停放在台北市○○街
    、昆明街口來來百貨公司附近，並在準備由六陽汽車修護廠出發前往台北尋車前
    ，要求甲○○撥打二至三通行動電話要丙○○至該地點會面等情（見原審卷，第
    一四二至一四三頁），業據承辦警員陳建志到庭結證屬實，即核與同案被告丙○○迭經警訊、偵查、歷次審訊始終堅稱：當時渠係在台北縣板橋市○○路友人封
    清文住處，甲○○約他在台北市○○街、昆明街口會面，說有事情告之，地點是
    甲○○告訴他的云云（偵查卷，第一一頁反面、第四九頁；原審卷，第三二頁反
    面、第五九頁、第一○七頁；本院八十九年十二月二十二日訊問筆錄）等情大致
    相符，而依證人陳建志證詞，同案被告丙○○既係因被告甲○○之電話通知，始
    依約至漢口街、昆明街口約定地點，則被告甲○○辯稱該地點係丙○○於電話中
    告訴他的，即非事實；又自甲○○撥第一通電話至撥第三通電話止，其間應已相
    隔甚久，則同案被告丙○○辯稱渠當日係由臺北縣板橋市○○路搭乘計程車至漢
    口街約定地點，以時間、距離計算，即非無可能，因此同案被告丙○○於警員甫
    抵現場即出現，且持手機與被告甲○○對談等情，並無何異常之處；另審酌被告
    甲○○竟於八十八年三月十九日十九時許，主動至六陽汽車修理廠向乙○○表示
    可幫忙找車，業據乙○○指訴在卷，衡情其動機已屬可疑；又被告甲○○於警訊
    時既自承丙○○已於三月中旬告知其已將車開走，則其明知車已在丙○○處，然
    則何以於三月十九日仍向乙○○表示不知車在何處，可幫忙找車？甚且迅即於翌
    日（二十日）即向乙○○表示已知車在何處，再參以甲○○曾向乙○○表示「全
    台灣只有我知道車子在那裏」、「沒有給三萬元，永遠也別想找到那部車」等語
    ，已據被害人乙○○、黃秋月（乙○○之妻）指訴在卷，綜合上述事證，車號Ｋ
    Ｕ─六九一三號之自用小客車係被告甲○○至六陽汽車修理廠所竊走，至為明確
    ，被告甲○○所辯係同案被告丙○○所竊云云，實屬委責之詞，並無可採。另查
    被害人乙○○於警訊中供明被告甲○○曾對其告以「全台灣只有我知道車子在那
    裏」、「沒有給他三萬元，永遠也別想找到那部車」等語，使之害怕該車尋獲不
    著，將導致高額十二萬元修理費財產上損失，方無奈表示願以三萬元交付被告甲○○等情（見偵查卷，第二三頁反面、第二四頁），且八十八年三月二十日十九
    時查獲當時，在六陽汽車修理廠辦公室桌上，並置有乙○○準備交付甲○○以黑
    色皮包所裝之三萬元，且警員進入辦公室時，看到甲○○正與乙○○為三萬元在
    討價還價，已據證人即警員陳建志到庭結證在卷，則乙○○之指訴內容，應可採
    信。按車輛失竊，如該車輛非遭隱匿或解體，則終應有尋獲之日，遭解體販賣或
    隱匿他處，致永無尋獲之日，遂無奈願以三萬元交付被告甲○○，則被告自係意
    圖為自己不法之所有，以恐嚇使人將財物交付，被告甲○○所辯無恐嚇云云，亦
    無足採。是被告上訴意旨仍執前詞否認犯罪，為無理由，應予駁回。
據上論結，應依刑事訴訟法第三百七十三條、第三百六十八條，判決如主文。
本案經檢察官覃正祥到庭執行職務。
中    華    民    國    八十九    年      十二      月       三十       日
                              臺灣高等法院刑事第二庭
                                  審判長法  官  戴  章  甫
                                        法  官  林  銓  正
                                        法  官  黃  金  富
右正本證明與原本無異。
不得上訴。
                                        書記官  江  采  廷
中    華    民    國      九十    年       一       月         三       日
附錄：本案論罪科刑法條全文
刑法第三百四十六條
意圖為自己或第三人不法之所有，以恐嚇使人將本人或第三人之物交付者，處六月以
上五年以下有期徒刑，得併科一千元以下罰金。
以前項方法得財產上不法之利益或使第三人得之者，亦同
前二項之未遂犯，罰之。
刑法第三百二十條
意圖為自己或第三人不法之所有，而竊取他人之動產者，為竊盜罪，處五年以下有期
徒刑、拘役或五百元以下罰金。
意圖為自己或第三人不法利益，而竊佔他人之不動產者，依前項之規定處斷。
前二項之未遂犯罰之。


司法院資訊處製作；財團法人民間司法改革基金會備份。
